臺灣彰化地方法院刑事判決　　　　　　　96年度易字第1518號
公　訴　人　臺灣彰化地方法院檢察署檢察官宙股
被　　　告　乙○○
　　　　　　　　　　（現另案於臺灣彰化監獄彰化分監執行）
　　　　　　丙○○
上列被告等因竊盜案件，經檢察官提起公訴（96年度偵字第5018
號、第7701號、96年度偵緝字第545號），本院依簡式審判程序
判決如下：
    主  文
乙○○犯竊盜罪，累犯，處有期徒刑參月，如易科罰金，以新臺
幣壹仟元折算壹日，減為有期徒刑壹月又拾伍日，如易科罰金，
以新臺幣壹仟元折算壹日。又共同犯竊盜罪，累犯，處有期徒刑
肆月，如易科罰金，以新臺幣壹仟元折算壹日。應執行有期徒刑
伍月，如易科罰金，以新臺幣壹仟元折算壹日。
丙○○共同犯竊盜罪，累犯，處有期徒刑肆月，如易科罰金，以
新臺幣壹仟元折算壹日。
    事  實
一、乙○○前於民國94年間曾因施用第一、二級毒品案件，經法
    院各判處有期徒刑8月、3月，並定應執行有期徒刑10月確定
    ，而其入監執行後，於95年3月30日執行完畢；丙○○前於
    95年間曾因施用第一級毒品案件，經法院判處有期徒刑8月
    確定，而其入監執行後，於95年11月1日執行完畢。詎均仍
    不知悔改，而為下列行為：
（一）乙○○與甲○○原為朋友關係，並在彰化縣彰化市○○○
      路25巷20號分租房間居住，乙○○竟於95年12月26日基於
      為自己不法所有之意圖，趁甲○○不在家時，竊取甲○○
      所有之洋酒2瓶及電子琴1部，分別販售予不知情之陳冠宇
      及林志仁，得款約新臺幣（下同）2500元自行花用。案經
      甲○○於96年5月19日報警始予查獲。
（二）乙○○與丙○○另基於意圖為自己不法所有之犯意聯絡，
      先於96年5月22日至23日間，多次至位於彰化縣彰化市○○路○段148巷23號由丁○○所開設之「彰化禮品店」貨櫃
      場附近勘查，再於96年5月24日上午10時許，2人共乘車牌
      號碼KUH-778號重型機車，至該貨櫃場附近之馬路而準備
      進入該貨櫃場內行竊時，見丁○○所有之白鐵製廚房用具
      組39組及保溫杯7個遭某真實年籍、姓名不詳之人竊取後
      ，裝在2個紙箱及1個飼料袋內置放路邊，乙○○及丙○○
      認有機可趁，即逕予下手將之竊為己有，並隨即逃離現場
      。惟旋於彰化縣彰化市○○路與竹子腳路口時，為警盤檢
      查獲。
二、案經彰化縣警察局和美分局及彰化分局報告臺灣彰化地方法
    院檢察署檢察官偵查起訴。
    理  由
一、訊據被告乙○○、丙○○對於上揭犯罪事實均坦承不諱，且
    與證人甲○○、林志仁、陳冠宇、丁○○於警詢中、證人周
    玉枝於偵訊中所證述之情節相符，此外復有贓物認領保管單
    2紙、蒐證照片12張在卷可佐，足認被告2人之自白與事實相
    符。綜上，本件事證已臻明確，被告2人上揭犯行均堪以認
    定。
二、核被告乙○○所為，係犯2件刑法第320條第1項之竊盜罪，
    被告丙○○所為，係犯1件刑法第320條第1項之竊盜罪。被
    告2人就上開犯罪事實一第（二）部分之竊盜犯行，有犯意
    聯絡及行為分擔，均為共同正犯。另被告乙○○所犯上開2
    罪間，犯意各別，行為互殊，應分論併罰之。又查被告乙○○前於94年間曾因施用第一、二級毒品案件，經法院各判處
    有期徒刑8月、3月，並定應執行有期徒刑10月確定，而其入
    監執行後，於95年3月30日執行完畢；被告丙○○前於95年
    間曾因施用第一級毒品案件，經法院判處有期徒刑8月確定
    ，而其入監執行後，於95年11月1日執行完畢等情，有臺灣
    高等法院被告前案紀錄表2份在卷可稽，則渠等於受有期徒
    刑執行完畢後，5年以內故意再犯本案有期徒刑以上之罪，
    皆構成累犯，均應依法加重其刑。爰審酌被告2人不思正當
    方式謀生，僅因缺錢花用，即竊取他人財物，破壞社會秩序
    ，惟念及渠等犯後坦承犯行，態度良好，竊得財物價值不高
    ，及渠等犯罪之手段、方法等一切情狀後，就渠等所犯各量
    處如主文所示之刑，並諭知易科罰金之折算標準。又被告乙○○犯上開犯罪事實一第（一）部分竊盜犯行之時間係於96
    年4月24日之前，且符合中華民國96年罪犯減刑條例第2條第
    1項第3款之規定，爰將其此部分宣告刑減輕2分之1，並與其
    所犯本案另1件不應減刑之罪所處之刑，合併定其應執行之
    刑，附此敘明。
據上論斷，應依刑事訴訟法第273條之1第1項、第299條第1項前
段，刑法第28條、第320條第1項、第47條第1項、第41條第1項前
段、第51條第5款，刑法施行法第1條之1，中華民國96年罪犯減
刑條例第2條第1項第3款、第7條、第9條，判決如主文。
本案經檢察官郭玄義到庭執行職務。
中　　華　　民　　國　　96　　年　　10　　月　　31　　日
                  臺灣彰化地方法院刑事第七庭
                                      法  官  紀佳良
以上正本證明與原本無異。
如不服本判決，應於判決送達後10日內，向本院提出上訴書狀，
上訴書狀應「敘述具體上訴理由」，並按他造當事人之人數附繕
本。「切勿逕送上級法院」。
告訴人或被害人對於判決如有不服具備理由請求檢察官上訴者，
其上訴期間之計算係以檢察官收受判決正本之日期為準。
中　　華　　民　　國　　96　　年　 11　　月　　 1　 　日
　                                   書記官   詹國立
附錄本案論罪科刑法條：
刑法第320條：
意圖為自己或第三人不法之所有，而竊取他人之動產者，為竊盜
罪，處5年以下有期徒刑、拘役或5百元以下罰金。
意圖為自己或第三人不法之利益，而竊佔他人之不動產者，依前
項之規定處斷。
前二項之未遂犯罰之。
